最高法院刑事裁定　　　　　　　　　　111年度台抗字第250號
再 抗告 人　簡正守



上列再抗告人因加重詐欺等罪定應執行刑案件，不服臺灣高等法
院臺中分院中華民國110 年12月17日駁回其抗告之裁定（110 年
度抗字第1423號），提起再抗告，本院裁定如下：
    主  文
再抗告駁回。
    理  由
一、裁判確定前犯數罪者，併合處罰之。又數罪併罰，有二裁判
    以上者，依刑法第51條之規定，定其應執行之刑。且數罪併
    罰，宣告多數有期徒刑者，於各刑中之最長期以上，各刑合
    併之刑期以下，定其刑期，但不得逾30年，同法第50 條第1
    項前段、第51條第5 款、第53條規定甚明。又刑事訴訟法第
    370 條第2 項、第3 項，已針對第二審上訴案件之定應執行
    刑，明定有不利益變更禁止原則之適用；而分屬不同案件之
    數罪併罰有應更定執行刑之情形，倘數罪之刑，曾經定應執
    行刑，再與其他裁判宣告之刑定應執行刑時，在法理上亦同
    受此原則之拘束。亦即，另定之執行刑，其裁量所定之刑期
    ，不得較重於前定之執行刑加計後裁判宣告之刑或所定執行
    刑之總和。又執行刑之酌定，係事實審法院自由裁量之職權
    ，倘其所酌定之執行刑，並未違背刑法第51條各款所定之方
    法或範圍，以及刑事訴訟法第370 條所規定禁止不利益變更
    原則，亦無明顯違背公平、比例、罪刑相當原則之法規範目
    的或整體法律秩序之理念者，即不得任意指為違法或不當。
二、原裁定略以：再抗告人簡正守所犯如第一審裁定附表（下稱
    附表）所示之各罪，前經法院判處如附表所示之刑，均分別
    確定在案。經第一審審核認檢察官聲請合併定應執行刑為正
    當，併審酌所犯各罪之性質等總體情狀，暨考量再抗告人於
    第一審訊問時之意見，綜合判斷，於各刑之中最長期以上，
    原定各應執行刑合併之刑期，以及曾定應執行刑加計未定應
    執行刑（合計有期徒刑5 年9 月）以下之法定範圍內，定應
    執行有期徒刑5 年6 月，經核並未逾越法律之外部性界限，
    亦無明顯濫用裁量權而有違反法律之內部性界限之情形，於
    法尚無違誤。抗告意旨指稱：第一審裁定未顧及衡平、比例
    、責罰相當原則，侵害憲法保障人權，所定應執行刑過重云
    云，惟再抗告人所犯附表所示各罪，其中編號1 至3 、5 至
    7 所示之罪曾經原審法院110 年度聲字第906 號裁定定應執
    行有期徒刑3 年4 月，編號8 至9 經臺灣南投地方法院（下
    稱南投地院）108 年度訴字第142 、154 、171 、175 號判
    決定應執行有期徒刑1 年7 月，編號1 至3 、5 至9 再經南
    投地院110 年度聲字第298 號裁定應執行有期徒刑4 年7 月
    ，第一審復就再抗告人前揭已獲減免後之總刑度，加計未曾
    列入定應執行刑之編號4 所示之刑，再予寬減有期徒刑3 月
    ，已反應責任遞減原則，兼及罪責相當原則與再抗告人恤刑
    利益，再抗告人係對第一審適法裁量權之行使，任意指摘，
    自無理由，其抗告應予駁回等旨。經核於法尚無違誤。
三、再抗告意旨陳稱：其所犯附表編號1 至4 原為同一案判決，
    因檢察官對其中編號4 提起再審，致無法於上揭110 年度聲
    字第298 號裁定合併定應執行刑，如依比例原則，加計編號
    4 所示之刑應不超過5 年；且再抗告人無前科紀錄、涉世未
    深，自始坦承犯行，請從輕更定應執行刑云云，核係對原裁
    定已明白說明之事項，或定應執行刑裁量權之適法行使，徒
    憑己意，而為指摘。應認本件再抗告為無理由，予以駁回。
據上論結，應依刑事訴訟法第412 條，裁定如主文。
中    華    民    國   111    年    2     月    10    日
                  刑事第七庭審判長法  官  李  錦  樑  
                                  法  官  蔡  彩  貞  
                                  法  官  林  孟  宜  
                                  法  官  錢  建  榮  
                                  法  官  吳  淑  惠  
本件正本證明與原本無異
                                  書記官
中    華    民    國   111    年    2     月    17    日